# Livonian noun inflection

This file documents `affixes/nouns.lexc`, the Livonian noun inflection file.


## Ad hoc lexica


PROBLEMS with dictionary lexica

* **LEXICON N_** 
* **LEXICON N_¤29** 

## Stem lexica
* **LEXICON N_PŪ12** contains pū: 12
~156

* **LEXICON N_PŪ-PL12** contains pū: 12

* **LEXICON N_RǬʼ13** contains rǭʼ:rǭʼ 13

* **LEXICON N_PǞ14** contains pǟ:pǟ 14

* **LEXICON N_TĪE15** contains tīe:tīe 15

* **LEXICON N_TĪE-PL15** contains tīe:tīe 15

* **LEXICON N_BRĪ16** contains brī:brī 16

* **LEXICON N_TEI17** contains tei:tei 17

* **LEXICON N_KUŖĒ18** contains  kuŗē:kuʼŗŗē 18




* **LEXICON N_KALĀ18** contains  kalā:kaʼlā 18

* **LEXICON N_KALĀ-SG18** contains  kalā:kaʼlā 18

* **LEXICON N_KALĀ-PL18** contains  kalā:kaʼlā 18

* **LEXICON N_TUBĀ19** tubā:tuʼbā 19

* **LEXICON N_TUBĀ-SG19** tubā:tuʼbā 19

* **LEXICON N_TUBĀ-PL19** tubā:tuʼbā 19

* **LEXICON N_AIGĀ20** aigā:aigā 20

* **LEXICON N_LĒBA21** lēba:leiba 21

* **LEXICON N_KŪJA21** kūja:lēba 21

* **LEXICON N_PŪOGA22** pūoga:pūoga 22

* **LEXICON N_LǬJA23** lǭja:lǭja 23

* **LEXICON N_LǬJA-SG23** lǭja:lǭja 23

* **LEXICON N_LǬJA-PL23** lǭja:lǭja 23

* **LEXICON N_PǞVA24** pǟva:pǟva 24

* **LEXICON N_PǞVA-PL24** pǟva:pǟva 24

* **LEXICON N_IZĀ25** izā:izā 25

* **LEXICON N_PIEZĀ25** piezā:pieʼzzā 25

* **LEXICON N_AŽĀ26** ažā:aʼžā 26

* **LEXICON N_AŽĀ-SG26** ažā:aʼžā 26
* **LEXICON N_AŽĀ-PL26** ažā:aʼžā 26

* **LEXICON N_ĀĻDŽA27** āļdža:āļdža 27

* **LEXICON N_ĀĻDŽA-SG27** āļdža:āļdža 27

* **LEXICON N_ĀĻDŽA-PL27** āļdža:āļdža 27

* **LEXICON N_SUKĀ28** sukā:sukā 28

* **LEXICON N_LIEPĀ29** liepā:liepā 29

* **LEXICON N_OKSĀ30** oksā:oksā 30

* **LEXICON N_VȰNTSA31** vȱntsa:vȱntsa 31

* **LEXICON N_LIESTĀ32** liestā:liestā 32

* **LEXICON N_ĀIGA33** āiga:āiga 33

* **LEXICON N_LĀNGA33** lānga:lānga 33

* **LEXICON N_SĪLMA34** sīlma:sīlma 34


* **LEXICON N_SĪLMA-PL34** sīlma:sīlma 34

* **LEXICON N_KǞNGA35** kǟnga:kǟnga 35

* **LEXICON N_ĀINA36** āina:āina 36

* **LEXICON N_ĀINA-SG36** āina:āina 36

* **LEXICON N_ĀINA-PL36** āina:āina 36

* **LEXICON N_VĒNA37** vēna:vēna 37

* **LEXICON N_RŌDA38** rōda:rōda 38

* **LEXICON N_RŌDA-PL38** rōda:rōda 38

* **LEXICON N_PADĀ39** padā:padā 39

* **LEXICON N_PADĀ-SG39** padā:padā 39

* **LEXICON N_PADĀ-PL39** padā:padā 39

* **LEXICON N_SÕBRĀ40** sõbrā:sõbrā 40

* **LEXICON N_SÕBRĀ-SG40** sõbrā:sõbrā 40

* **LEXICON N_SÕBRĀ-PL40** sõbrā:sõbrā 40

* **LEXICON N_KÄPĀ41** käpā:käpā 41

* **LEXICON N_KÄPĀ-SG41** käpā:käpā 41

* **LEXICON N_KÄPĀ-PL41** käpā:käpā 41

* **LEXICON N_MAKSĀ42** maksā:maksā 42

* **LEXICON N_KĒRA43** kēra:kēra 43

* **LEXICON N_JǬRA44** jǭra:jǭra 44

* **LEXICON N_PŪOLA45** pūola:pūola 45

* **LEXICON N_ĀITA46** āita:āita 46

* **LEXICON N_ĀITA-PL46** āita:āita 46

* **LEXICON N_ŪŠKA47** ūška:ūška 47

* **LEXICON N_MȬKA48** mȭka:mȭka 48

* **LEXICON N_DADŽĀ49** dadžā:daʼdžā 49
* **LEXICON N_DADŽĀ-SG49** dadžā:daʼdžā 49
* **LEXICON N_DADŽĀ-PL49** dadžā:daʼdžā 49

* **LEXICON N_SUŠĀ50** sušā:sušā 50

* **LEXICON N_KUPŠĀ51** kupšā:kupšā 51

* **LEXICON N_TŠŪRTŠA52** tšūrtša:tšūrtša 52

* **LEXICON N_SĒMḐA53** sēmḑa:sēmḑa 53


* **LEXICON N_KRǬIPA55** krǭipa:krǭipa 55

* **LEXICON N_LILLA57** kuțā:kuțā 57

* **LEXICON N_KUȚĀ57** kuțā:kuțā 57

* **LEXICON N_NĒTŠA58** nētša:nētša 58

* **LEXICON N_KIʼV59** kiʼv:kiv 59

* **LEXICON N_KUOʼIG60** kuoʼig:kuoʼig 60

* **LEXICON N_KEP61** kep:kep aʼb 61
* **LEXICON N_KEP-SG61** kep:kep aʼb 61
* **LEXICON N_KEP-PL61** kep:kep aʼb 61

* **LEXICON N_KRUȚK62** : 62

* **LEXICON N_KRÄMP63** : 63

* **LEXICON N_PIʼŅ64** piʼņ:piņ 64
* **LEXICON N_PIʼŅ-SG64** piʼņ:piņ 64
* **LEXICON N_PIʼŅ-PL64** piʼņ:piņ 64

* **LEXICON N_KUOȚ65** : 65
* **LEXICON N_KUOȚ-PL65** : 65

* **LEXICON N_VAKȚ66** : 66

* **LEXICON N_REŅ67** : 67

* **LEXICON N_OKŠ68** : 68

* **LEXICON N_KAŠ69** : 69

* **LEXICON N_DUŅTŠ70** : 70

* **LEXICON N_TORĪ71** : 71

* **LEXICON N_VAʼG72** vaʼg:vag 72
* **LEXICON N_VAʼG-PL72** vaʼg:vag 72

* **LEXICON N_KÕʼL73** kõʼl:kõl 73

* **LEXICON N_SUʼG74** suʼg:sug 74

* **LEXICON N_JOʼUG75** joʼug:joug 75

* **LEXICON N_NIʼM76** niʼm:nim 76
* **LEXICON N_NIʼM-PL76** niʼm:nim 76

* **LEXICON N_USK77** usk: 77

* **LEXICON N_VAŠK78** : 78

* **LEXICON N_TUP79** tup:tup 79
* **LEXICON N_TUP-SG79** tup:tup 79
* **LEXICON N_TUP-PL79** tup:tup 79

* **LEXICON N_MAKS80** : 80
* **LEXICON N_MAKS-PL80** : 80

* **LEXICON N_LUʼM81** luʼm:lum 81

* **LEXICON N_MIEʼR82** mieʼr:mier 82

* **LEXICON N_MEʼR83** meʼr:mer 83

* **LEXICON N_MUʼR84** muʼr:mur 84

* **LEXICON N_KUOʼD85** kuoʼd:kuod aig 85

* **LEXICON N_SUʼŽ86** suʼž:suž 86

* **LEXICON N_KEʼŽ87** keʼž:kež aim 87

* **LEXICON N_VEʼŽ88** veʼž:veʼž 88

* **LEXICON N_KUʼŽ89** kuʼž:kuž 89

* **LEXICON N_RUZŪ90** : 90

* **LEXICON N_RADIO91** : 91

* **LEXICON N_ANG92** : 92

* **LEXICON N_KOUV93** : 93

* **LEXICON N_KAND94** : 94
kand:kand
* **LEXICON N_KAND-SG94** : 94
* **LEXICON N_KAND-PL94** : 94

* **LEXICON N_PȮRT95** : 95

* **LEXICON N_NUŖM96** : 96

* **LEXICON N_LAINT97** : 97

* **LEXICON N_LOUL98** : 98

* **LEXICON N_ULul:ul** : 99 ul:ul

* **LEXICON N_PAN100** : 100

* **LEXICON N_TÄM** täm:tam 101 



* **LEXICON N_NIŖȚ102** : 102

* **LEXICON N_KUĻ103** : 103

* **LEXICON N_PAŅ104** : 104

* **LEXICON N_DAŅTŠ105** : 105

* **LEXICON N_KOUŠ106** : 106

* **LEXICON N_SPLEIŠ107** : 107

* **LEXICON N_VEIS108** : 108

* **LEXICON N_PȮISpȯis:pȯis** : 109 pȯis:pȯis

* **LEXICON N_KIĻG110** : 110

* **LEXICON N_VȮĻG111** : 111

* **LEXICON N_TÄUŽ112** täuž:täud adres 112
N_SgGen/d-Nom/ž-Par//ta
**täuž:täud**
* **LEXICON N_TÄUŽ-SG116** : 116
* **LEXICON N_TÄUŽ-PL116** : 116


* **LEXICON N_VAŖŽ113** : 113

* **LEXICON N_PIERZ114** : 114

* **LEXICON N_VÕRGÕ115** : 115

* **LEXICON N_JÕUGÕ116** : 116
N_SgPar/VowsLI1/ța-PlPar/VowsRM/idi
**jõugõ:jõugõ**
* **LEXICON N_JÕUGÕ-SG116** : 116
* **LEXICON N_JÕUGÕ-PL116** : 116

* **LEXICON N_VȬIDAG117** : 117

* **LEXICON N_SIELDÕ118** : 118
* **LEXICON N_SIELDÕ-PL118** : 118

* **LEXICON N_NǬʼGÕ119** nǭʼgõ:nǭgõ 119
* **LEXICON N_NǬʼGÕ-PL119** nǭʼgõ:nǭgõ 119

* **LEXICON N_AŠŠÕ-PL120** : 120


* **LEXICON N_SOʼV122** : 122
* **LEXICON N_SOʼV-PL122** : 122

* **LEXICON N_KǬJ123** : 123
* **LEXICON N_KǬJ-PL123** : 123

* **LEXICON N_ǬʼJ124** ǭʼj:ǭj 124

* **LEXICON N_IRM125** : 125
* **LEXICON N_IRM-PL125** : 125

* **LEXICON N_KIM126** : 126
* **LEXICON N_KIM-SG126** : 126
* **LEXICON N_KIM-PL126** : 126

* **LEXICON N_VȮŅ127** : 127

* **LEXICON N_VAʼIT128** vaʼit:vait 128

* **LEXICON N_VAʼIT-PL128** vaʼit:vait 128

* **LEXICON N_AMĀT129** : 129

* **LEXICON N_AMĀT-PL129** : 129

* **LEXICON N_KULTŪR130** : 130

* **LEXICON N_SAʼGDIT131** saʼgdit:sagdit 131

* **LEXICON N_VIĻȚ132** : 132
* **LEXICON N_VIĻȚ-PL132** : 132


* **LEXICON N_EĻ133** : 133

* **LEXICON N_BLĒʼḐ134** blēʼḑ:blēʼḑ 134

* **LEXICON N_BLĒʼḐ-SG134** blēʼḑ:blēʼḑ 134
* **LEXICON N_BLĒʼḐ-PL134** blēʼḑ:blēʼḑ 134

* **LEXICON N_FAKT135** : 135
* **LEXICON N_FAKT-PL135** : 135

* **LEXICON N_TAS136** : 136

* **LEXICON N_NEITST137** neitst:neits 137



* **LEXICON N_ĀIGAST140** : 140
* **LEXICON N_ĀIGAST-PL140** : 140

* **LEXICON N_ANALĪZ141** : 141

* **LEXICON N_NĪʼEM142** nīʼem:nīem 142

* **LEXICON N_JAĻKŠ143** : 143

* **LEXICON N_JAĻKŠ-PL143** : 143

* **LEXICON N_VIŠviš:viš** : 144 viš:viš
* **LEXICON N_VIŠ-SG144** : 144
* **LEXICON N_VIŠ-PL144** : 144

* **LEXICON N_RŪʼTŠ145** rūʼtš:rūtš 145

* **LEXICON N_RŪʼTŠ-PL145** rūʼtš:rūtš 145

* **LEXICON N_TĒʼḐ146** tēʼḑ:tēḑ 146

* **LEXICON N_LĒʼḐ147** lēʼḑ:lēḑ 147
* **LEXICON N_LĒʼḐ-PL147** lēʼḑ:lēḑ 147

* **LEXICON N_KĪNTŠ148** : 148

* **LEXICON N_KǬŅTŠ149** : 149

* **LEXICON N_LĒŅTŠ150** : 150

* **LEXICON N_LĪEM151** : 151

* **LEXICON N_AʼM152** aʼm:am 152

* **LEXICON N_AZŪMazūm:aʼzūm** : 153 azūm:aʼzūm
* **LEXICON N_AZŪM-SG153** : 153
* **LEXICON N_AZŪM-PL153** : 153

* **LEXICON N_VÕȚĪM** võțīm:võțīm 154 
* **LEXICON N_VÕȚĪM-SG154** : 154
* **LEXICON N_VÕȚĪM-PL154** : 154

* **LEXICON N_KǬŅIM155** : 155
* **LEXICON N_KǬŅIM-SG155** : 155
* **LEXICON N_KǬŅIM-PL155** : 155

* **LEXICON N_ĒTAM156** : 156
* **LEXICON N_ĒTAM-SG156** : 156
* **LEXICON N_ĒTAM-PL156** : 156

* **LEXICON N_SIDĀM157** : 157
* **LEXICON N_SIDĀM-PL157** : 157

* **LEXICON N_TŪOITÕG158** : 158

* **LEXICON N_KǬRAND159** : 159
* Yaml: **armtõb**
* **LEXICON N_KǬRAND-SG159** : 159
* **LEXICON N_KǬRAND-PL159** : 159

* **LEXICON N_ȬʼDÕG160** ȭʼdõg:ȭdõg 160

* **LEXICON N_TAPTÕD161** : 161



* **LEXICON N_TUOISTÕNZ164** : 164


* **LEXICON N_MĪEZ166** mīez:m 166

* **LEXICON N_ROʼVZroʼvz:roʼv** : 167 roʼvz:roʼv
* **LEXICON N_ROʼVZ-SGroʼvz:roʼv** : 167 roʼvz:roʼv
* **LEXICON N_ROʼVZ-PLroʼvz:roʼv** : 167 roʼvz:roʼv




* **LEXICON N_NÕTKĀZ170** : 170

* **LEXICON N_RIKĀZ-PL171** rikāz: 171

* **LEXICON N_BIKŠĀZ-SG172** : 172
* **LEXICON N_BIKŠĀZ-PL172** : 172

* **LEXICON N_ĀMBAZ173** : 173
* **LEXICON N_ĀMBAZ-PL173** : 173

* **LEXICON N_PŪŖAZ174** : 174


* **LEXICON N_RĒNAZ-PL176** : 176

* **LEXICON N_TŌVAZ177** : 177

* **LEXICON N_PŪORAZ178** pūoraz: 178

* **LEXICON N_MÕTKÕZ179** mõtkõz: 179
* **LEXICON N_MÕTKÕZ-PL179** mõtkõz: 179

* **LEXICON N_VȬRÕZ180** vȭrõz:vȭrõ 180
* **LEXICON N_VȬRÕZ-SG180** vȭrõz:vȭrõ 180
* **LEXICON N_VȬRÕZ-PL180** vȭrõz:vȭrõ 180

* **LEXICON N_ARĀGÕZarāgõz:arāgõ** : 181 arāgõz:arāgõ
* **LEXICON N_ARĀGÕZ-SG181** : 181
* **LEXICON N_ARĀGÕZ-PL181** : 181

* **LEXICON N_ÄʼGGÕZ182** äʼggõz:äggõz 182
* **LEXICON N_ÄʼGGÕZ-PL182** äʼggõz:äggõz 182

* **LEXICON N_PŪʼDÕZ183** pūʼdõz:pūdõz 183

* **LEXICON N_PŪʼDÕZ-PL183** pūʼdõz:pūdõz 183

* **LEXICON N_VĪETŠÕZ184** : 184
* **LEXICON N_VĪETŠÕZ-PL184** : 184

* **LEXICON N_LǬʼTŠÕZ185** lǭʼtšõz:lǭtšõz 185

* **LEXICON N_SĒJI186** : 186

* **LEXICON N_AKKIJI187** akkiji:akkiji 187
* **LEXICON N_AKKIJI-SG187** : 187
* **LEXICON N_AKKIJI-PL187** : 187

* **LEXICON N_LĒʼJI188** lēʼji:lēji 188
* **LEXICON N_LĒʼJI-SG188** lēʼji:lēji 188
* **LEXICON N_LĒʼJI-PL188** lēʼji:lēji 188

* **LEXICON N_TUĻĻI189** : 189

* **LEXICON N_LÄʼBḐI190** läʼbḑi:läbḑi 190

* **LEXICON N_NAI191** : 191

* **LEXICON N_AʼIGI192** aʼigi:aigi 192
* **LEXICON N_AʼIGI-PL192** aʼigi:aigi 192

* **LEXICON N_PUʼNNI193** puʼnni:punni 193
* **LEXICON N_PUʼNNI-PL193** puʼnni:punni 193

* **LEXICON N_KAȚKI194** kațki: 194

* **LEXICON N_KUKKI195** kukki: 195




* **LEXICON N_TŪĻI199** : 199
~422
* **LEXICON N_TŪĻI-PL199** : 199

* **LEXICON N_AʼBLI200** aʼbli:aʼbli 200
~567

* **LEXICON N_AʼBLI-SG200** aʼbli:aʼbli 200
* **LEXICON N_AʼBLI-PL200** aʼbli:aʼbli 200

* **LEXICON N_SĒMI201** : 201

* **LEXICON N_SĒMI-SG201** : 201
* **LEXICON N_SĒMI-PL201** : 201

* **LEXICON N_LĒʼMI202** lēʼmi:lēʼmi 202

* **LEXICON N_LĒʼMI-SG202** lēʼmi:lēʼmi 202
* **LEXICON N_LĒʼMI-PL202** lēʼmi:lēʼmi 202

* **LEXICON N_ALĪZ203** : 203
* **LEXICON N_ALĪZ-SG203** : 203
* **LEXICON N_ALĪZ-PL203** : 203

* **LEXICON N_NȬŖKÕZ204** : 204

* **LEXICON N_KATŪKS205** : 205

* **LEXICON N_KATŪKS-PL205** : 205

* **LEXICON N_ĀNDÕKS206** āndõks: 206
* **LEXICON N_ĀNDÕKS-PL206** āndõks: 206

* **LEXICON N_KĒRATÕKS207** kēratõks:kēratõks 207

* **LEXICON N_ÄʼBȚÕKS208** äʼbțõks:äbțõks 208
* **LEXICON N_ÄʼBȚÕKS-PL208** äʼbțõks:äbțõks 208

* **LEXICON N_VARĪKŠ209** : 209


* **LEXICON N_UKŠ210** : 210

* **LEXICON N_LÄPŠ211** läpš:laps 211
* **LEXICON N_LÄPŠ-PL211** läpš:laps 211


* **LEXICON N_ROʼVZT-PL212** roʼvzt:roʼvz 212

* **LEXICON N_TUʼĻ213** : 213

* **LEXICON N_TŪĻ214** : 214

* **LEXICON N_KĒĻ215** kēļ:kēl 215

* **LEXICON N_PŪOLpūol:pūol** : 216 pūol:pūol

* **LEXICON N_PŪOL-PL216** : 216

* **LEXICON N_ĪKŠ217** : 217



* **LEXICON N_SĒŅ220** sēņ:sēn 220

* **LEXICON N_JŪŖ221** jūŗ:jūr 221
* **LEXICON N_JŪŖ-PL221** : 221

* **LEXICON N_SŪR222** : 222

* **LEXICON N_SĒR223** : 223

* **LEXICON N_BIRKOVbirkov:birkov** : 224 birkov:birkov
* **LEXICON N_BIRKOV-SG224 birkov:birkov** : 224	birkov:birkov
* **LEXICON N_BIRKOV-PL224 birkov:birkov** : 224	birkov:birkov

* **LEXICON N_SALĀJ225** : 225

* **LEXICON N_UMĀRZ226** umārz:umār 226


* **LEXICON N_AʼBBÕNZ228** aʼbbõnz:aʼbbõn 228
* **LEXICON N_AʼBBÕNZ-SG228** aʼbbõnz:aʼbbõn 228
* **LEXICON N_AʼBBÕNZ-PL228** aʼbbõnz:aʼbbõn 228

* **LEXICON N_AŅGÕRZ229** : aņgõrz:aņgõr 229
* **LEXICON N_AŅGÕRZ-PL229** : aņgõrz:aņgõr 229

* **LEXICON N_KAʼGGÕRZ230** kaʼggõrz:kaʼggõr 230

* **LEXICON N_PǞGIŅŽ231** pǟgiņž:pǟgiņ 231

* **LEXICON N_VAGĀŖ232** vagāŗ:vagār 232

* **LEXICON N_TIDĀR233** tidār:tidār 233
* **LEXICON N_TIDĀR-PL233** tidār:tidār 233

* **LEXICON N_PĒGAL234** pēgal:pēgal 234
* **LEXICON N_PĒGAL-PL234** pēgal:pēgal 234

* **LEXICON N_APPÕN235** appõn:appõn 235
* **LEXICON N_APPÕN-SG235** appõn:appõn 235
* **LEXICON N_APPÕN-PL235** appõn:appõn 235

* **LEXICON N_ǬʼRÕN236** ǭʼrõn:ǭrõn 236
* **LEXICON N_ǬʼRÕN-PL236** ǭʼrõn:ǭrõn 236

* **LEXICON N_KĪNDÕR237** kīndõr:kīndõr 237

* **LEXICON N_KĪNDÕR-SG237** kīndõr:kīndõr 237
* **LEXICON N_KĪNDÕR-PL237** kīndõr:kīndõr 237

* **LEXICON N_BÄʼZMÕR238** bäʼzmõr:bäʼzmõr 238
* **LEXICON N_BÄʼZMÕR-SG238** bäʼzmõr:bäʼzmõr 238
* **LEXICON N_BÄʼZMÕR-PL238** bäʼzmõr:bäʼzmõr 238

* **LEXICON N_TARĪĻ239** tarīļ:tarīļ 239
* **LEXICON N_TARĪĻ-PL239** tarīļ:tarīļ 239

* **LEXICON N_ĀNKAŖ240** ānkaŗ:ānkaŗ 240
* **LEXICON N_ĀNKAŖ-PL240** ānkaŗ:ānkaŗ 240

* **LEXICON N_VIRPÕĻ241** virpõļ:virpõļ 241

* **LEXICON N_ǬʼBIĻ242** ǭʼbiļ:ǭbiļ 242
* **LEXICON N_ǬʼBIĻ-PL242** ǭʼbiļ:ǭbiļ 242

* **LEXICON N_GOLĀTÕKSdictionary** golātõks:golātõks 244 found in Liv-est-lat dictionary




## Nominal inflection
Inflection lexica
* **LEXICON NMN_PŪ12** pū:pū 12
Stem change: None



13
* Yaml: **N-rooq**
Stem	change:	None



14
Stem	change:	Yes 
Vowel raising ǟ:ē +Pl +Ela/+Ill/+Par
Stød: Yes



* **LEXICON NMN_TĪEtīe:tīʼe** tīe:tīʼe
15
Stem change: Yes
Vowel lowering īe:ē +Pl +Ela/+Ill/+Par
Stød: Yes
* **SG-ILL_zõ ;problem,** 2014.12.12 Stød loss problem,
		    	should be tīʼezõ

tēšti

16
Stem change: None


* **LEXICON NMN_TEItei:tei** tei:tei
17
Stem change: Yes 
Vowel change: ei:ē



* **LEXICON NMN_KUŖĒkuŗē:kuʼŗ** kuŗē:kuʼŗ
18
kuŗē:kuʼŗ

SG-INE ;


18
* **LEXICON NMN_KALĀkalā:kaʼl** kalā:kaʼl
Stem change: Yes
Consonant lengthening
Consonant palatalization
Vowel change in 2nd syllable ā:õ/0
Stød: Yes



19
* **LEXICON NMN_TUBĀtubā:tuʼb** tubā:tuʼb
* Yaml: **A-amaa, N-tubaa** Pass: 2014.12.12
Stem change:	 Yes
Vowel change in word-final position a:õ/0
Stød


20
* **LEXICON NMN_AIGĀaigā:aʼig** aigā:aʼig
* Yaml: **N-aigaa** 
Stem change: Yes
vowel in 2nd syllable ā:õ/0
Stød: Yes


* **LEXICON NMN_LĒBAlēba:leib** lēba:leib
21
* Yaml: **N-leeba** Passed: 2014.12.12
Stem change: Yes
vowel change ei:e
Stød: None



21
* **LEXICON NMN_KŪJAkūja:leiba** kūja:leiba
No information



22
* **LEXICON NMN_PŪOGApūoga:pūog** pūoga:pūog
Stem change: Yes
Vowel change in 1st syllable ūo:ȯi
Vowel change in word-final position a:õ/0
Stød: None




23
Stem change: Yes
Vowel change in 1st syllable ǭ:a
Consonant change ij:j
Stød: None



24
* **LEXICON NMN_PǞVApǟva:pǟuva** pǟva:pǟuva
Stem change: Yes
Vowel change ǟ:äu
Stød: None



* **LEXICON NMN_IZĀizā:iʼz** izā:iʼz
25
Stem change: yes
Vowel loss ā:0
Stød: Yes




25
* **LEXICON NMN_PIEZĀpiezā:pieʼzzā** piezā:pieʼzzā
Stem change: yes
Stød: Yes




Stem change: Yes

* **LEXICON NMN_AŽĀ-SG26** ažā:aʼžā 26

* **LEXICON NMN_AŽĀ-PL26** ažā:aʼžā 26

Stem change: Yes (Vowel)
* **LEXICON NMN_ĀĻDŽA-SG27** āļdža:āļdža 27

* **LEXICON NMN_ĀĻDŽA-PL27** āļdža:āļdža 27

* **LEXICON NMN_SUKĀ28** sukā:sukkā 28
Stem change: Yes
* **LEXICON NMN_SUKĀ-SG28** sukā:sukkā 28

* **LEXICON NMN_SUKĀ-PL28** sukā:sukkā 28

* **LEXICON NMN_LIEPĀ29** liepā:liep 29
Stem change: Yes
consonant length
Stød: None
* **LEXICON NMN_LIEPĀ-SG29** liepā:lieppā 29

* **LEXICON NMN_LIEPĀ-PL29** liepā:lieppā 29

* **LEXICON NMN_OKSĀ30** oksā:oksā 30
Stem change: Yes
palatalization s:š
Stød: None
* **LEXICON NMN_OKSĀ-SG30** oksā:oksā 30

* **LEXICON NMN_OKSĀ-PL30** oksā:oksā 30

* **LEXICON NMN_VȰNTSA31** vȱntsa:vȱntsa 31
Stem change:    Yes
Vowel length
??Palatalization?? of s:š
Stød: None
* **LEXICON NMN_VȰNTSA-SG31** vȱntsa:vȱntsa 31

* **LEXICON NMN_VȰNTSA-PL31** vȱntsa:vȱntsa 31

* **LEXICON NMN_LIESTĀ32** liestā:liestā 32
Stem	change:	   Yes
Diphthong straightening
??Palatalization?? of s:š 
Stød: None
* **LEXICON NMN_LIESTĀ-SG32** liestā:liestā 32

* **LEXICON NMN_LIESTĀ-PL32** liestā:liestā 32

33
* **LEXICON NMN_ĀIGAāiga:āig** āiga:āig
Stem	change:	Yes
Vowel length in first syllable
Stød: None


33b LĀNGA
Stem	change:	Yes (Vowel)
Stød: None


34
* **LEXICON NMN_SĪLMAsīlma:sīlma** sīlma:sīlma
Stem change:	Yes (Vowel)
Stød: None



35
* **LEXICON NMN_KǞNGA35** kǟnga:kǟnga 35
* Yaml: **N-aeaerga, N-aeaerga**
Stem change: Yes
* **LEXICON NMN_KǞNGA-SG35** kǟnga:kǟnga 35

* **LEXICON NMN_KǞNGA-PL35** kǟnga:kǟnga 35

* Yaml: **N-aaina**
Stem change: Yes (Vowel)
* **LEXICON NMN_ĀINA-SG36** āina:āina 36

* **LEXICON NMN_ĀINA-PL36** āina:āina 36


37
* **LEXICON NMN_VĒNAvēna:veina** vēna:veina
* Yaml: **N-veena**
Stem change: Yes (Vowel)


38
* **LEXICON NMN_RŌDArōda:rouda** rōda:rouda
Stem change: Yes (Vowel)



39, 40, 41, 42
* **LEXICON NMN_PADĀpadā:paʼd** padā:paʼd
Stem change: Yes
Stød: Yes



40


41
* **LEXICON NMN_KÄPĀkäpā:käpā** käpā:käpā


42


43

44 


45
* **LEXICON NMN_PŪOLA45** pūola:pūola 45
* **LEXICON NMN_PŪOLA-SG45** pūola:pūola 45

* **LEXICON NMN_PŪOLA-PL45** pūola:pūola 45



46




* **LEXICON NMN_ŪŠKA47** ūška:ūiska 47
Stem change: Yes
vowel length
Stød: None
* **LEXICON NMN_ŪŠKA-SG47** ūška:ūiska 47

* **LEXICON NMN_ŪŠKA-PL47** ūška:ūiska 47

* **LEXICON NMN_MȬKA48** mȭka:mȭuka 48
Stem change: Yes
vowel length
Stød: None
* **LEXICON NMN_MȬKA-SG48** mȭka:mȭuka 48

* **LEXICON NMN_MȬKA-PL48** mȭka:mȭuka 48

* **LEXICON NMN_DADŽĀ49** dadžā:daʼdžā 49
* **LEXICON NMN_DADŽĀ-SG49** dadžā:daʼdžā 49

* **LEXICON NMN_DADŽĀ-PL49** dadžā:daʼdžā 49

* **LEXICON NMN_SUŠĀ50** sušā:sušā 50
* **LEXICON NMN_SUŠĀ-SG50** sušā:sušā 50
* **LEXICON NMN_SUŠĀ-PL50** sušā:sušā 50

* **LEXICON NMN_KUPŠĀ51** kupšā:kupšā 51
* **LEXICON NMN_KUPŠĀ-SG51** kupšā:kupšā 51
* **LEXICON NMN_KUPŠĀ-PL51** kupšā:kupšā 51

* **LEXICON NMN_TŠŪRTŠA52** tšūrtša:tšūrtša 52
* **LEXICON NMN_TŠŪRTŠA-SG52** tšūrtša:tšūrtša 52
* **LEXICON NMN_TŠŪRTŠA-PL52** tšūrtša:tšūrtša 52

* **LEXICON NMN_SĒMḐA53** sēmḑa:sēmḑa 53
* **LEXICON NMN_SĒMḐA-SG53** sēmḑa:sēmḑa 53

* **LEXICON NMN_SĒMḐA-PL53** sēmḑa:sēmḑa 53


* **LEXICON NMN_TĪERA54** tīera:tīer 54
Stem	    change:	 Yes
Stød: None
Sg Nom=Gen: Yes
* **LEXICON NMN_TĪERA-SG54** tīera:tīer 54

* **LEXICON NMN_TĪERA-PL54** tīera:tīer 54


* **LEXICON NMN_KRǬIPA55** krǭipa:krǭipa 55
* **LEXICON NMN_KRǬIPA-SG55** krǭipa:krǭipa 55

* **LEXICON NMN_KRǬIPA-PL55** krǭipa:krǭipa 55


* **LEXICON NMN_LILLA56** lilla:lilla 56
* **LEXICON NMN_LILLA-SG56** lilla:lilla 56

* **LEXICON NMN_LILLA-PL56** lilla:lilla 56


* **LEXICON NMN_KUȚĀ57** kuțā:kuțā 57
* **LEXICON NMN_KUȚĀ-SG57** kuțā:kuțā 57
* **LEXICON NMN_KUȚĀ-PL57** kuțā:kuțā 57

* **LEXICON NMN_NĒTŠA58** nētša:nētša 58
Stem change Yes
final vowel loss
Stød: None
* **LEXICON NMN_NĒTŠA-SG58** nētša:nētša 58
* **LEXICON NMN_NĒTŠA-PL58** nētša:nētša 58

59


60



* **LEXICON NMN_KEP-SG61** kep:kep aʼb 61

* **LEXICON NMN_KEP-PL61** kep:kep aʼb 61


* **LEXICON NMN_KRUȚK62** : 62
* **LEXICON NMN_KRUȚK-SG62** : 62
* **LEXICON NMN_KRUȚK-PL62** : 62

* **LEXICON NMN_KRÄMP63** : 63
* **LEXICON NMN_KRÄMP-SG63** : 63
* **LEXICON NMN_KRÄMP-PL63** : 63

* **LEXICON NMN_PIʼŅ64** piʼņ:piņ 64
* **LEXICON NMN_PIʼŅ-SG64** piʼņ:piņ 64

* **LEXICON NMN_PIʼŅ-PL64** piʼņ:piņ 64

* **LEXICON NMN_KUOȚ65** : 65
* **LEXICON NMN_KUOȚ-SG65** : 65
* **LEXICON NMN_KUOȚ-PL65** : 65

* **LEXICON NMN_VAKȚ66** : 66
* **LEXICON NMN_VAKȚ-SG66** : 66
* **LEXICON NMN_VAKȚ-PL66** : 66

* **LEXICON NMN_REŅ67** : 67
* **LEXICON NMN_REŅ-SG67** : 67
* **LEXICON NMN_REŅ-PL67** : 67

* **LEXICON NMN_OKŠ68** : 68
* **LEXICON NMN_OKŠ-SG68** : 68
* **LEXICON NMN_OKŠ-PL68** : 68

* **LEXICON NMN_KAŠ69** : 69
* **LEXICON NMN_KAŠ-SG69** : 69

* **LEXICON NMN_KAŠ-PL69** : 69

* **LEXICON NMN_DUŅTŠ70** : 70
* **LEXICON NMN_DUŅTŠ-SG70** : 70
* **LEXICON NMN_DUŅTŠ-PL70** : 70

* **LEXICON NMN_TORĪ71** : 71
* **LEXICON NMN_TORĪ-SG71** : 71
* **LEXICON NMN_TORĪ-PL71** : 71

* **LEXICON NMN_VAʼG72** vaʼg:vag 72
* **LEXICON NMN_VAʼG-SG72** vaʼg:vag 72
* **LEXICON NMN_VAʼG-PL72** vaʼg:vag 72

* **LEXICON NMN_KÕʼL73** kõʼl:kõl 73
* **LEXICON NMN_KÕʼL-SG73** kõʼl:kõl 73
* **LEXICON NMN_KÕʼL-PL73** kõʼl:kõl 73

* **LEXICON NMN_SUʼG74** suʼg:suʼg 74
* **LEXICON NMN_SUʼG-SG74** suʼg:suʼg 74

* **LEXICON NMN_SUʼG-PL74** suʼg:suʼg 74


* **LEXICON NMN_JOʼUG75** joʼug:joʼug 75
* **LEXICON NMN_JOʼUG-SG75** joʼug:joʼug 75
* **LEXICON NMN_JOʼUG-PL75** joʼug:joug 75

76



* **LEXICON NMN_USK77** usk: 77
* **LEXICON NMN_USK-SG77** usk: 77
* **LEXICON NMN_USK-PL77** usk: 77

* **LEXICON NMN_VAŠK78** : 78
* **LEXICON NMN_VAŠK-SG78** : 78
* **LEXICON NMN_VAŠK-PL78** : 78


* **LEXICON NMN_TUP79** tup:tup 79
* **LEXICON NMN_TUP-SG79** tup:tup 79

* **LEXICON NMN_TUP-PL79** tup:tup 79


* **LEXICON NMN_MAKS80** : 80
* **LEXICON NMN_MAKS-SG80** : 80

* **LEXICON NMN_MAKS-PL80** : 80


* **LEXICON NMN_LUʼM81** luʼm:lum 81
* **LEXICON NMN_LUʼM-SG81** luʼm:lum 81

* **LEXICON NMN_LUʼM-PL81** luʼm:lum 81


* **LEXICON NMN_MIEʼR82** mieʼr:mier 82
* **LEXICON NMN_MIEʼR-SG82** mieʼr:mieʼr 82

* **LEXICON NMN_MIEʼR-PL82** mieʼr:mier 82

* **LEXICON NMN_MEʼR83** meʼr:mer 83
* **LEXICON NMN_MEʼR-SG83** meʼr:mer 83

* **LEXICON NMN_MEʼR-PL83** meʼr:mer 83


* **LEXICON NMN_MUʼR84** muʼr:mur 84
* **LEXICON NMN_MUʼR-SG84** muʼr:mur 84

* **LEXICON NMN_MUʼR-PL84** muʼr:mur 84

* **LEXICON NMN_KUOʼD85** kuoʼd:kuod aig 85
* **LEXICON NMN_KUOʼD-SG85** kuoʼd:kuod aig 85

* **LEXICON NMN_KUOʼD-PL85** kuoʼd:kuod aig 85

* **LEXICON NMN_SUʼŽ86** suʼž:suž 86
* **LEXICON NMN_SUʼŽ-SG86** suʼž:suž 86

* **LEXICON NMN_SUʼŽ-PL86** suʼž:suž 86


* **LEXICON NMN_KEʼŽ87** keʼž:kež aim 87
* **LEXICON NMN_KEʼŽ-SG87** keʼž:kež aim 87

* **LEXICON NMN_KEʼŽ-PL87** keʼž:kež aim 87



* **LEXICON NMN_VEʼŽ88** veʼž:vež 88
* **LEXICON NMN_VEʼŽ-SG88** veʼž:veʼd 88

* **LEXICON NMN_VEʼŽ-PL88** veʼž:veʼd 88



* **LEXICON NMN_KUʼŽ89** kuʼž:kuž 89
* **LEXICON NMN_KUʼŽ-SG89** kuʼž:kuž 89
* **LEXICON NMN_KUʼŽ-PL89** kuʼž:kuž 89

* **LEXICON NMN_RUZŪ90** : 90
* **LEXICON NMN_RUZŪ-SG90** : 90

* **LEXICON NMN_RUZŪ-PL90** : 90



* **LEXICON NMN_RADIO91** : 91
* **LEXICON NMN_RADIO-SG91** : 91

* **LEXICON NMN_RADIO-PL91** : 91

* **LEXICON NMN_ANG92** : 92
* **LEXICON NMN_ANG-SG92** : 92
* **LEXICON NMN_ANG-PL92** : 92

* **LEXICON NMN_KOUV93** : 93
* **LEXICON NMN_KOUV-SG93** : 93
* **LEXICON NMN_KOUV-PL93** : 93



* **LEXICON NMN_KAND94** : 94
* **LEXICON NMN_KAND-SG94** : 94
* **LEXICON NMN_KAND-PL94** : 94

* **LEXICON NMN_PȮRT95** : 95
* **LEXICON NMN_PȮRT-SG95** : 95
* **LEXICON NMN_PȮRT-PL95** : 95


* **LEXICON NMN_NUŖM96** : 96
* **LEXICON NMN_NUŖM-SG96** : 96
* **LEXICON NMN_NUŖM-PL96** : 96


* **LEXICON NMN_LAINT97** : 97
* **LEXICON NMN_LAINT-SG97** : 97
* **LEXICON NMN_LAINT-PL97** : 97

* **LEXICON NMN_LOUL98** : 98
* **LEXICON NMN_LOUL-SG98** : 98
* **LEXICON NMN_LOUL-PL98** : 98

* **LEXICON NMN_ULul:ul** : 99 ul:ul
* **LEXICON NMN_UL-SG99** : 99
* **LEXICON NMN_UL-PL99** : 99

* **LEXICON NMN_PAN100** : 100
* **LEXICON NMN_PAN-SG100** : 100
* **LEXICON NMN_PAN-PL100** : 100




102
* **LEXICON NMN_NIŖȚniŗț:niŗț** : 102 niŗț:niŗț
First-syllable Vowel lengthening in Pl
Stød: None
* **LEXICON NMN_NIŖȚ-SG102** : 102
* **LEXICON NMN_NIŖȚ-PL102** : 102


* **LEXICON NMN_KUĻ103** : 103
* **LEXICON NMN_KUĻ-SG103** : 103
* **LEXICON NMN_KUĻ-PL103** : 103


* **LEXICON NMN_PAŅ104** : 104
* **LEXICON NMN_PAŅ-SG104** : 104


* **LEXICON NMN_PAŅ-PL104** : 104

* **LEXICON NMN_DAŅTŠ105** : 105
* **LEXICON NMN_DAŅTŠ-SG105** : 105

* **LEXICON NMN_DAŅTŠ-PL105** : 105


* **LEXICON NMN_KOUŠ106** : 106
* **LEXICON NMN_KOUŠ-SG106** : 106
* **LEXICON NMN_KOUŠ-PL106** : 106


* **LEXICON NMN_SPLEIŠ107** : 107
* **LEXICON NMN_SPLEIŠ-SG107** : 107
* **LEXICON NMN_SPLEIŠ-PL107** : 107


* **LEXICON NMN_VEIS108** : 108
* **LEXICON NMN_VEIS-SG108** : 108

* **LEXICON NMN_VEIS-PL108** : 108


* **LEXICON NMN_PȮIS-SG109** : 109

* **LEXICON NMN_PȮIS-PL109** : 109


* **LEXICON NMN_KIĻG110** : 110
* **LEXICON NMN_KIĻG-SG110** : 110
* **LEXICON NMN_KIĻG-PL110** : 110

* **LEXICON NMN_VȮĻG111** : 111
* **LEXICON NMN_VȮĻG-SG111** : 111
* **LEXICON NMN_VȮĻG-PL111** : 111


* **LEXICON NMN_TÄUŽ112** täuž: adres 112

* **LEXICON NMN_TÄUŽ-SG116** : 116


* **LEXICON NMN_TÄUŽ-PL116** : 116


* **LEXICON NMN_VAŖŽ113** : 113
* **LEXICON NMN_VAŖŽ-SG113** : 113
* **LEXICON NMN_VAŖŽ-PL113** : 113


* **LEXICON NMN_PIERZ114** : 114
* **LEXICON NMN_PIERZ-SG114** : 114
* **LEXICON NMN_PIERZ-PL114** : 114


* **LEXICON NMN_VÕRGÕ115** : 115
* **LEXICON NMN_VÕRGÕ-SG115** : 115
* **LEXICON NMN_VÕRGÕ-PL115** : 115


* **LEXICON NMN_JÕUGÕ-SG116** : 116


* **LEXICON NMN_JÕUGÕ-PL116** : 116


* **LEXICON NMN_VȬIDAG117** : 117
* **LEXICON NMN_VȬIDAG-SG117** : 117

* **LEXICON NMN_VȬIDAG-PL117** : 117


* **LEXICON NMN_SIELDÕ118** : 118
* **LEXICON NMN_SIELDÕ-SG118** : 118

* **LEXICON NMN_SIELDÕ-PL118** : 118


* **LEXICON NMN_NǬʼGÕ119** nǭʼgõ:nǭgõ 119
* **LEXICON NMN_NǬʼGÕ-SG119** nǭʼgõ:nǭgõ 119

* **LEXICON NMN_NǬʼGÕ-PL119** nǭʼgõ:nǭgõ 119



* **LEXICON NMN_AŠŠÕ120** : 120
* **LEXICON NMN_AŠŠÕ-SG120** : 120

* **LEXICON NMN_AŠŠÕ-PL120** : 120



* **LEXICON NMN_DRŪʼOŠÕ121** drūʼošõ:drūošõ 121
* **LEXICON NMN_DRŪʼOŠÕ-SG121** drūʼošõ:drūošõ 121

* **LEXICON NMN_DRŪʼOŠÕ-PL121** drūʼošõ:drūošõ 121



* **LEXICON NMN_SOʼV122** : 122
* **LEXICON NMN_SOʼV-SG122** : 122

* **LEXICON NMN_SOʼV-PL122** : 122

* **LEXICON NMN_KǬJ123** : 123
* **LEXICON NMN_KǬJ-SG123** : 123

* **LEXICON NMN_KǬJ-PL123** : 123



* **LEXICON NMN_ǬʼJ124** ǭʼj:ǭj 124
* **LEXICON NMN_ǬʼJ-SG124** ǭʼj:ǭj 124

* **LEXICON NMN_ǬʼJ-PL124** ǭʼj:ǭj 124

125, 126, 128



126

* **LEXICON NMN_VȮŅ127** : 127
* **LEXICON NMN_VȮŅ-SG127** : 127

* **LEXICON NMN_VȮŅ-PL127** : 127

* **LEXICON NMN_VAʼIT128** vaʼit:vait 128
* **LEXICON NMN_VAʼIT-SG128** vaʼit:vait 128

* **LEXICON NMN_VAʼIT-PL128** vaʼit:vait 128



129, 130, 131


* **LEXICON NMN_KULTŪR130** : 130
* **LEXICON NMN_KULTŪR-SG130** : 130

* **LEXICON NMN_KULTŪR-PL130** : 130

* **LEXICON NMN_SAʼGDIT131** saʼgdit:sagdit 131
* **LEXICON NMN_SAʼGDIT-SG131** saʼgdit:sagdit 131

* **LEXICON NMN_SAʼGDIT-PL131** saʼgdit:sagdit 131

132
* **LEXICON NMN_VIĻȚ132** : 132
* **LEXICON NMN_VIĻȚ-SG132** : 132

* **LEXICON NMN_VIĻȚ-PL132** : 132

* **LEXICON NMN_EĻ133** : 133
* **LEXICON NMN_EĻ-SG133** : 133

* **LEXICON NMN_EĻ-PL133** : 133

* **LEXICON NMN_BLĒʼḐ134** blēʼḑ:blēʼḑ 134
* **LEXICON NMN_BLĒʼḐ-SG134** blēʼḑ:blēʼḑ 134

* **LEXICON NMN_BLĒʼḐ-PL134** blēʼḑ:blēʼḑ 134

135


* **LEXICON NMN_TAS136** : 136
* **LEXICON NMN_TAS-SG136** : 136

* **LEXICON NMN_TAS-PL136** : 136

* **LEXICON NMN_NEITST137** neitst:neits 137
* **LEXICON NMN_NEITST-SG137** neitst:neits 137
* **LEXICON NMN_NEITST-PL137** neitst:neits 137

* **LEXICON NMN_SĪEND138** sīend:sīen 138
Stem	    change: No
Stød: None
Sg Nom=Gen: No
* **LEXICON NMN_SĪEND-SG138** : 138

* **LEXICON NMN_SĪEND-PL138** : 138

* **LEXICON NMN_LǞʼND139** lǟʼnd:lǟnd 139
* **LEXICON NMN_LǞʼND-SG139** lǟʼnd:lǟnd 139
* **LEXICON NMN_LǞʼND-PL139** lǟʼnd:lǟnd 139


140, 141, 142
**241**


141
**87**
* Yaml: **N-analiiz** analīz+N+Sg+Ela => analīzõst
Change in stem: None
+Sg+Ela preceded by -õ-
consonant-final stem, long vowel in ultimate syllable
belongs elsewhere **N-kalendaar** kalendār+N+Sg+Ela => kalendārst




142



143, 144, 145


* **LEXICON NMN_VIŠviš:viš** : 144 viš:viš
* **LEXICON NMN_VIŠ-SG144** : 144

* **LEXICON NMN_VIŠ-PL144** : 144


145

* **LEXICON NMN_TĒʼḐ146** tēʼḑ:tēḑ 146
* **LEXICON NMN_TĒʼḐ-SG146** tēʼḑ:tēḑ 146
* **LEXICON NMN_TĒʼḐ-PL146** tēʼḑ:tēḑ 146

* **LEXICON NMN_LĒʼḐ147** lēʼḑ:līʼed 147
* **LEXICON NMN_LĒʼḐ-SG147** lēʼḑ:līʼed 147
* **LEXICON NMN_LĒʼḐ-PL147** lēʼḑ:līʼed 147

*āigalē’ḑ # examples:*

*āigalē’ḑ+N+Sg+Nom examples:*

*āigalē’ḑ+N+Sg+Gen examples:*

*āigalē’ḑ+N+Sg+Dat examples:*

*āigalē’ḑ+N+Sg+Par examples:*

*āigalē’ḑ+N+Sg+Ins examples:*

*āigalē’ḑ+N+Sg+Ill examples:*

*āigalē’ḑ+N+Sg+Ine examples:*

*āigalē’ḑ+N+Sg+Ela examples:*

*āigalē’ḑ+N+Pl+Nom examples:*

*āigalē’ḑ+N+Pl+Gen examples:*

*āigalē’ḑ+N+Pl+Dat examples:*

*āigalē’ḑ+N+Pl+Par examples:*

*āigalē’ḑ+N+Pl+Ins examples:*

*āigalē’ḑ+N+Pl+Ill examples:*

*āigalē’ḑ+N+Pl+Ine examples:*

*āigalē’ḑ+N+Pl+Ela examples:*


* **LEXICON NMN_KĪNTŠ148** : 148
* **LEXICON NMN_KĪNTŠ-SG148** : 148

* **LEXICON NMN_KĪNTŠ-PL148** : 148

* **LEXICON NMN_KǬŅTŠ149** : 149
* **LEXICON NMN_KǬŅTŠ-SG149** : 149
* **LEXICON NMN_KǬŅTŠ-PL149** : 149

* **LEXICON NMN_LĒŅTŠ150** : 150
* **LEXICON NMN_LĒŅTŠ-SG150** : 150
* **LEXICON NMN_LĒŅTŠ-PL150** : 150

* **LEXICON NMN_LĪEM151** : 151
* **LEXICON NMN_LĪEM-SG151** : 151
* **LEXICON NMN_LĪEM-PL151** : 151

* **LEXICON NMN_AʼM152** aʼm:aʼm 152
* **LEXICON NMN_AʼM-SG152** aʼm:aʼm 152

* **LEXICON NMN_AʼM-PL152** aʼm:aʼm 152




* **LEXICON NMN_AZŪM-SG153** : 153

* **LEXICON NMN_AZŪM-PL153** : 153


* **LEXICON NMN_VÕȚĪM-SG154** : 154

* **LEXICON NMN_VÕȚĪM-PL154** : 154


* **LEXICON NMN_KǬŅIM-SG155** : 155
* **LEXICON NMN_KǬŅIM-PL155** : 155

* **LEXICON NMN_ĒTAM156** : 156
* **LEXICON NMN_ĒTAM-SG156** : 156
* **LEXICON NMN_ĒTAM-PL156** : 156


* **LEXICON NMN_SIDĀM157** : 157


* **LEXICON NMN_SIDĀM-PL157** : 157


158



159
* Yaml: **armtõb, N-aandam, N-akaatwb**
**221**


160
**72**


* **LEXICON NMN_TAPTÕD161** taptõd:taptõd 161
* **LEXICON NMN_TAPTÕD-SG161** : 161

* **LEXICON NMN_TAPTÕD-PL161** : 161


* **LEXICON NMN_TĪʼEDÕD162** tīʼedõd:tīedõd 162
* **LEXICON NMN_TĪʼEDÕD-SG162** tīʼedõd:tīedõd 162
* **LEXICON NMN_TĪʼEDÕD-PL162** tīʼedõd:tīedõd 162

* **LEXICON NMN_VĪDÕZ163** : 163
* **LEXICON NMN_VĪDÕZ-SG162** vīdõz: 162

* **LEXICON NMN_VĪDÕZ-PL162** vīdõz: 162
* **:%^StodRM%^VowsRM%^ConsRM PL-ELA/INE_īst ;2012** not same as 2012
* **:%^StodRM%^VowsRM%^ConsRM PL-PAR_īdi ;2012** not same as 2012


* **LEXICON NMN_TUOISTÕNZ164** : 164
* **LEXICON NMN_TUOISTÕNZ-SG164** : 164

* **LEXICON NMN_TUOISTÕNZ-PL164** : 164
* **:%^StodRM%^VowsRM%^ConsRM PL-ELA/INE_īst ;2012** not same as 2012
* **:%^StodRM%^VowsRM%^ConsRM PL-PAR_īdi ;2012** not same as 2012


* **LEXICON NMN_ĪʼDÕKSMÕZ165** īʼdõksmõz:īdõksmõz 165
* **LEXICON NMN_ĪʼDÕKSMÕZ-SG165** īʼdõksmõz:īdõksmõz 165

* **LEXICON NMN_ĪʼDÕKSMÕZ-PL165** īʼdõksmõz:īdõksmõz 165

* **:%^StodRM%^VowsRM%^ConsRM PL-ELA/INE_īst ;2012** not same as 2012
* **:%^StodRM%^VowsRM%^ConsRM PL-PAR_īdi ;2012** not same as 2012



* **LEXICON NMN_MĪEZ166** : 166
* **LEXICON NMN_MĪEZ-SG166** mīez:m 166

* **LEXICON NMN_MĪEZ-PL166** : 166
* **:ēʼ PL-ELA/INE_šti ;** 
* **:ēʼ PL-PAR_ḑi ;** 


* **LEXICON NMN_ROʼVZ-SG167** : 167
* **LEXICON NMN_ROʼVZ-PL167** : 167



* **LEXICON NMN_KÄBRĀZkäbrāz:käʼbrāz** : 168 käbrāz:käʼbrāz
* **LEXICON NMN_KÄBRĀZ-SG168** : 168

* **LEXICON NMN_KÄBRĀZ-PL168** : 168
* **:%^StodRM%^VowsRM%^ConsRM PL-ELA/INE_īst ;2012** not same as 2012
* **:%^StodRM%^VowsRM%^ConsRM PL-PAR_īdi ;2012** not same as 2012


* **LEXICON NMN_MAIGĀZmaigāz:maʼigāz** : 169 maigāz:maʼigāz
* Yaml: **A-maigaaz**
* **LEXICON NMN_MAIGĀZ-SG169** : 169

* **LEXICON NMN_MAIGĀZ-PL169** : 169
* **:%^StodRM%^VowsRM%^ConsRM PL-ELA/INE_īst ;2012** not same as 2012
* **:%^StodRM%^VowsRM%^ConsRM PL-PAR_īdi ;2012** not same as 2012

* **LEXICON NMN_NÕTKĀZnõtkāz:nõtkā** : 170 nõtkāz:nõtkā
* **LEXICON NMN_NÕTKĀZ-SG170** : 170


* **LEXICON NMN_NÕTKĀZ-PL170** : 170
* **NMN_RIKĀZ-PL ;171** rikāz: 171

* **LEXICON NMN_RIKĀZ171** rikāz:rik 171
Stem change: Yes
Stød: None
Sg Nom=Gen: No
* **LEXICON NMN_RIKĀZ-SG171** rikāz:rik 171

* **LEXICON NMN_RIKĀZ-PL171** rikāz: 171


* **LEXICON NMN_BIKŠĀZ-SGbikšāz:bikšā** : 172 bikšāz:bikšā
* **NMN_RIKĀZ-SG ;171** : 171
* **LEXICON NMN_BIKŠĀZ-PL172** : 172


* **LEXICON NMN_ĀMBAZāmbaz:āmba** : 173 āmbaz:āmba


* **LEXICON NMN_ĀMBAZ-PL173** : 173


* **LEXICON NMN_PŪŖAZpūŗaz:pūŗŗa** : 174 pūŗaz:pūŗŗa
* **LEXICON NMN_PŪŖAZ-SG174** : 174
* **NMN_ĀMBAZ-SG ;** : 173 
* **LEXICON NMN_PŪŖAZ-PL174** : 174
* **NMN_ĀMBAZ-PL ;173** : 173


* **LEXICON NMN_PǬĻAZpǭļaz:pǭļ** : 175 pǭļaz:pǭļ
Stød: None
Sg Nom=Gen: No
* **LEXICON NMN_PǬĻAZ-SG175** : 175

* **LEXICON NMN_PǬĻAZ-PL175** : 175


* **LEXICON NMN_RĒNAZ-PL176** : 176
* **NMN_ĀMBAZ-PL ;173** : 173

* **LEXICON NMN_TŌVAZtōvaz:tōva** : 177 tōvaz:tōva
* **LEXICON NMN_TŌVAZ-SG177** : 177
* **NMN_ĀMBAZ-SG ;173** : 173
* **LEXICON NMN_TŌVAZ-PL177** : 177
* **NMN_ĀMBAZ-PL ;173** : 173


* **LEXICON NMN_PŪORAZ178** pūoraz:pūora 178
* **LEXICON NMN_PŪORAZ-SG178** pūoraz: 178
* **NMN_ĀMBAZ-SG ;173** : 173
* **LEXICON NMN_PŪORAZ-PL178** pūoraz: 178
* **NMN_ĀMBAZ-PL ;173** : 173



179


* **LEXICON NMN_VȬRÕZvȭrõz:vȭrõ** vȭrõz:vȭrõ
180
Sg Nom=Gen: No


181

182

183
* **LEXICON NMN_PŪʼDÕZpūʼdõz:pūʼdõ** pūʼdõz:pūʼdõ
Stød: Yes
Sg Nom=Gen: No


184
* **LEXICON NMN_VĪETŠÕZ184** : 184



* **LEXICON NMN_LǬʼTŠÕZ185** lǭʼtšõz:lǭtšõz 185



* **LEXICON NMN_SĒJI186** : 186
Stem change: None
* **LEXICON NMN_SĒJI-SG186** : 186

* **LEXICON NMN_SĒJI-PL186** : 186


* **LEXICON NMN_AKKIJI187** : 187
**123**
* Yaml: **N-akkiji**
Stem change: None
* **LEXICON NMN_AKKIJI-SG187** : 187

* **LEXICON NMN_AKKIJI-PL187** : 187


* **LEXICON NMN_LĒʼJI188** lēʼji:lēʼji 188
**61**
* Yaml: **A-aeqbtiji, leeqji**
* **LEXICON NMN_LĒʼJI-SG188** : 188

* **LEXICON NMN_LĒʼJI-PL188** : 188

* **LEXICON NMN_TUĻĻI189** : 189
* **LEXICON NMN_TUĻĻI-SG188** : 188

* **LEXICON NMN_TUĻĻI-PL188** : 188

* **LEXICON NMN_LÄʼBḐI190** läʼbḑi:läbḑi 190
* **LEXICON NMN_LÄʼBḐI-SG188** : 188

* **LEXICON NMN_LÄʼBḐI-PL188** : 188

* **LEXICON NMN_NAInai:nai** : 191 nai:nai
Vowel length
Sg Nom=Gen: No
Stød: None
* **LEXICON NMN_NAI-SG188** : 188

* **LEXICON NMN_NAI-PL188** : 188

192


* **LEXICON NMN_PUʼNNI193** puʼnni:puʼn 193
**127**
Stød: Yes
Sg Nom=Gen: No
* **LEXICON NMN_PUʼNNI-SG193** puʼnni:puʼn 193

* **LEXICON NMN_PUʼNNI-PL193** puʼnni:punni 193


* **LEXICON NMN_KAȚKI194** kațki: 194
**12**
* **LEXICON NMN_KAȚKI-SG194** kațki: 194
* **LEXICON NMN_KAȚKI-PL194** kațki: 194


* **LEXICON NMN_KUKKI195** kukki: 195
**33**
* **LEXICON NMN_KUKKI-SG195** kukki: 195

* **LEXICON NMN_KUKKI-PL195** kukki: 195


* **LEXICON NMN_AIGI196** aigi:aigi 196
**16**
Stem change: Yes (vowel length in 1st syllable)
* **LEXICON NMN_AIGI-SG196** aigi:aigi 196

* **LEXICON NMN_AIGI-PL196** aigi:aigi 196


* **LEXICON NMN_OUKI197** : 197
* **LEXICON NMN_OUKI-SG197** : 197
* **LEXICON NMN_OUKI-PL197** : 197

* **LEXICON NMN_PAŖĪpaŗī:paŗŗī** : 198 paŗī:paŗŗī
* **LEXICON NMN_PAŖĪ-SG198** : 198

* **LEXICON NMN_PAŖĪ-PL198** : 198
* **:ž PL-PAR_i ;?** paŗrīži ?



199


* **LEXICON NMN_AʼBLI200** aʼbli:aʼbli 200
**567**
* Yaml: **aainagi**
Stem change: None

* **LEXICON NMN_AʼBLI-SG200** aʼbli:aʼbli 200

* **LEXICON NMN_AʼBLI-PL200** aʼbli:aʼbli 200

* **LEXICON NMN_SĒMI201** : 201
* Yaml: **A-ooqgi**
* **LEXICON NMN_SĒMI-SG201** : 201
* **LEXICON NMN_SĒMI-PL201** : 201

* **LEXICON NMN_LĒʼMI202** lēʼmi:lēʼmi 202
* Yaml: **A-aqrlimi**

* **LEXICON NMN_LĒʼMI-SG202** lēʼmi:lēʼmi 202
* **SG-PAR_t ;?** Should this work for A-aqrlimi ?

* **LEXICON NMN_LĒʼMI-PL202** lēʼmi:lēmi 202

* **LEXICON NMN_ALĪZ203** : 203
* Yaml: **N-aliiz**
* **LEXICON NMN_ALĪZ-SG203** : 203

* **LEXICON NMN_ALĪZ-PL203** : 203



* **LEXICON NMN_NȬŖKÕZ204** : 204
* Yaml: **N-nwwrkwz**
* **LEXICON NMN_NȬŖKÕZ-SG204** : 204
* **LEXICON NMN_NȬŖKÕZ-PL204** : 204


* **LEXICON NMN_KATŪKS205** : 205
* Yaml: **N-katuuks**
* **LEXICON NMN_KATŪKS-PL205** : 205
* **LEXICON NMN_ĀNDÕKS206** āndõks: 206
* Yaml: **N-aandwks**
* **LEXICON NMN_ĀNDÕKS-PL206** āndõks: 206
* **LEXICON NMN_KĒRATÕKS207** kēratõks:kēratõks 207
* Yaml: **N-keeratwks**

* **LEXICON NMN_KĒRATÕKS-PL207** kēratõks:kēratõks 207

* **LEXICON NMN_ÄʼBȚÕKS208** äʼbțõks:äbțõks 208
* Yaml: **N-aeqbtwks**

* **LEXICON NMN_ÄʼBȚÕKS-SG208** äʼbțõks:äbțõks 208

* **LEXICON NMN_ÄʼBȚÕKS-PL208** äʼbțõks:äbțõks 208


* **LEXICON NMN_VARĪKŠ209** : 209
* Yaml: **A-krwbiizh, N-variiksh**
* **LEXICON NMN_VARĪKŠ-SG209** : 209

* **LEXICON NMN_VARĪKŠ-PL209** : 209



* **LEXICON NMN_UKŠukš:uks** : 210 ukš:uks
* Yaml: **N-uksh**
* **LEXICON NMN_UKŠ-SG210** : 210
* **LEXICON NMN_UKŠ-PL210** : 210


211
* Yaml: **N-laepsh** läpš:laps

* **LEXICON NMN_LÄPŠ-PL211** läpš:laps 211

212
* Yaml: **N-rishtiing**
* **LEXICON NMN_ROʼVZT-PL212** roʼvzt:roʼvzt 212

* **LEXICON NMN_TUʼĻtuʼļ:tuʼl** : 213 tuʼļ:tuʼl
* Yaml: **N-tuqlj**
* **LEXICON NMN_TUʼĻ-SG213** : 213
* **LEXICON NMN_TUʼĻ-PL213** : 213

* **LEXICON NMN_TŪĻ214** tūļ:tūl 214
* **LEXICON NMN_KĒĻ215** kēļ:kīel 215

* **LEXICON NMN_KĒĻ-PL215** kēļ:kīel 215

* **LEXICON NMN_PŪOL216** : 216
* **LEXICON NMN_PŪOL-SG216** : 216

* **LEXICON NMN_PŪOL-PL216** : 216


* **LEXICON NMN_ĪKŠ217** : 217
* **LEXICON NMN_ĪKŠ-SG217** : 217
* **LEXICON NMN_ĪKŠ-PL217** : 217


* **LEXICON NMN_KAKŠ218** : 218
* **LEXICON NMN_KAKŠ-SG218** : 218
* **LEXICON NMN_KAKŠ-PL218** : 218


* **LEXICON NMN_ŪŽūž:ūd** : 219 ūž:ūd
* Yaml: **A-uuzh**
word-final consonant palatalization (ž): Sg_Nom, Pl_Par, Pl_Ill, Pl_Ela
* **LEXICON NMN_ŪŽ-SG219** : 219

* **LEXICON NMN_ŪŽ-PL219** : 219



* **LEXICON NMN_SĒŅ220** sēņ:sēn 220
Sg_Nom = consonant-final 1-syllable word
word-final consonant palatalization: Sg_Nom, Pl_Par, Pl_Ill, Pl_Ela
Diphthong realized as mid long vowel: Sg_Nom, Pl_Par, Pl_Ill, Pl_Ela

* **LEXICON NMN_SĒŅ-PL211** sēņ:sēn 211


* **LEXICON NMN_JŪŖ** : jūŗ:jūr 221 
Sg_Nom = consonant-final 1-syllable word
word-final consonant palatalization: Sg_Nom, Pl_Par, Pl_Ill, Pl_Ela
* **LEXICON NMN_JŪŖ-SG221** jūŗ:jūr 221

* **LEXICON NMN_JŪŖ-PL221** : 221
* **PL-INS_DKÕKS-STEM ;jūrd** jūrd

* **LEXICON NMN_SŪR222** : 222

* **LEXICON NMN_SŪR-PL211** sūr:sūr 211

* **LEXICON NMN_SĒR223** : 223
* **LEXICON NMN_SĒR-SG223** : 223
* **LEXICON NMN_SĒR-PL223** : 223


* **LEXICON NMN_BIRKOVbirkov:birkov** : 224 birkov:birkov
* **LEXICON NMN_BIRKOV-SG224** : 224
* **LEXICON NMN_BIRKOV-PL224** : 224



225



* **LEXICON NMN_UMĀRZumārz:umār** 226 umārz:umār


226, 227, 228
* **LEXICON NMN_DULLÕNZ227** dullõnz:dullõn 227
* **LEXICON NMN_DULLÕNZ-SG227** dullõnz:dullõn 227

* **LEXICON NMN_DULLÕNZ-PL227** dullõnz:dullõn 227

* **LEXICON NMN_AʼBBÕNZ-SG228** aʼbbõnz:aʼbbõn 228

* **LEXICON NMN_AʼBBÕNZ-PL228** aʼbbõnz:aʼbbõn 228

* **LEXICON NMN_AŅGÕRZ229** : aņgõrz:aņgõr 229

* **LEXICON NMN_AŅGÕRZ-PL229** : aņgõrz:aņgõr 229

* **LEXICON NMN_KAʼGGÕRZ230** kaʼggõrz:kaʼggõr 230


* **LEXICON NMN_PǞGIŅŽ231** pǟgiņž:pǟgiņ 231

* **LEXICON NMN_PǞGIŅŽ-PL231** pǟgiņž:pǟgiņ 231
* **LEXICON NMN_VAGĀŖ232** vagāŗ:vagār 232

* **LEXICON NMN_VAGĀŖ-PL232** vagāŗ:vagār 232

* **LEXICON NMN_KŪOLÕN232** kūolõn:kūolõn 232

* **LEXICON NMN_KŪOLÕN-PL232** kūolõn:kūolõn 232

233


* **LEXICON NMN_PĒGAL234** pēgal:pēgal 234


* **LEXICON NMN_APPÕN235** appõn:appõn 235

* **LEXICON NMN_APPÕN-PL235** appõn:appõn 235

* **LEXICON NMN_ǬʼRÕN236** ǭʼrõn:ǭrõn 236

* **LEXICON NMN_ǬʼRÕN-SG236** ǭʼrõn:ǭrõn 236

* **LEXICON NMN_ǬʼRÕN-PL236** ǭʼrõn:ǭrõn 236


* **LEXICON NMN_KĪNDÕR237** kīndõr:kīndõr 237


* **LEXICON NMN_KĪNDÕR-PL237** kīndõr:kīndõr 237

* **LEXICON NMN_BÄʼZMÕR-SG238** bäʼzmõr:bäʼzmõr 238

* **LEXICON NMN_BÄʼZMÕR-PL238** bäʼzmõr:bäʼzmõr 238


* **LEXICON NMN_TARĪĻ239** tarīļ:tarīļ 239

* **LEXICON NMN_TARĪĻ-PL239** tarīļ:tarīļ 239

* **LEXICON NMN_ĀNKAŖ240** ānkaŗ:ānkaŗ 240




* **LEXICON NMN_ǬʼBIĻ242** ǭʼbiļ:ǭbiļ 242















SG-DAT	;
SG-ELA	;
SG-ILL	;
SG-INS	;
SG-PAR	;



## NUMBER AND CASE









above as pair in SG-ELA/INE_st; 2014 jaska















* **LEXICON PL-DAT_õn216,219** This is peculiar to NMN_PŪOL-PL 216,219























































* **LEXICON PL-INS_kõks216** This is peculiar to NMN_PŪOL-PL  216













A trigger for z:ž will be required




* * *
<small>This (part of) documentation was generated from [../src/fst/affixes/nouns.lexc](http://github.com/giellalt/lang-liv/blob/main/../src/fst/affixes/nouns.lexc)</small>